vi: Thiết kế nắp bồn cầu: Hình thuôn dài; Mũi giày tròn; Khác
th: การออกแบบฝาครอบโถสุขภัณฑ์: ยาวรี; ทรงกลม; อื่นๆ
ja: トイレカバーの種類: エロンゲーテッド; ラウンド; その他
hr-HR: Dizajn poklopca za WC školjku: Izduženo; Okrugli; Ostalo
ro-RO: Design capac de toaletă: Alungit; Rotund; Altele
zh-TW: 馬桶蓋設計: 加長型; 圓頭; 其他
fi: WC-istuimen kannen muotoilu: Pitkänomainen; Pyöreä; Muu
de: Design der Toilettenabdeckung: Länglich; Rund; Sonstiges
el: Σχέδιο καλύμματος λεκάνης τουαλέτας: Επίμηκες; Στρογγυλό; Άλλο
da: Design af toiletbetræk: Forlænget; Rund; Andet
nl: Ontwerp toiletafdekking: Langwerpig; Rond; Andere
it: Design del copriwater: Allungata; Rotondo; Altro
en: Toilet cover design: Elongated; Round; Other
ru: Конструкция крышки унитаза: Удлиненная; Круглая; Другая
lt-LT: Unitazo dangčio dizainas: Pailgas; Apvalus; Kita
cs: Design krytu toalety: Podlouhlý; Oválná; Jiné
sl-SI: Dizajn straniščnega pokrova: Podaljšana; Okrogla; Drugo
pl: Konstrukcja nakładki na toaletę: Wydłużony; Runda; Inne
tr: Tuvalet kapağı tasarımı: İnce uzun; Yuvarlak; Diğer
hu: Vécéfedél kialakítása: Hosszúkás; Kerek; Egyéb
zh-CN: 马桶盖设计: 拉长; 圆头; 其他
pt-PT: Design de tampa de retrete: Alongado; Redondo; Outro
nb: Design av toalettlokk: Forlenget; Rund; Annet
sk-SK: Dizajn krytu na WC: Predĺžený; Okrúhly; Iné
bg-BG: Дизайн на тоалетна чиния: Удължено; Кръгло; Други
pt-BR: Formato da capa de banheiro: Alongado; Redondo; Outro
fr: Conception d’abattant des toilettes: Allongé; Rond; Autre
sv: Toalettlocksdesign: Förlängd; Rund; Övrigt
ko: 변기 커버 디자인: 길쭉한; 라운드; 기타
es: Diseño de la tapa del inodoro: Alargado; Redondo; Otros